# 陈版请进：关于非金融不良资产减值

提问人：kingsen307 时间：2019-07-01 16:54:10
现利用未来现金流折现来做非金融不良资产的减值测试假设 2017 年 12月 31 日的账面价值为 2 亿元，未来现金流折现现值为 1.8 亿元，企业于 2017 年底计提资产减值准备 2000 万元，假定未来现金流及折现率均不发生改变的情况，企业在做 2018 年 12 月 31 日的减值测试时，由于折现期缩短导致未来现金流现值增加，金额为1.85 亿元，是不是意味着企业可以在 2018 年冲回减值 500 万元？随着时间的推移假定 2017 年底预测的现金流均如期收回且没发生变化是不是减值在以后各期逐步冲回（）直至最后一笔款项收回 2017 年底计提的减值准备也全部冲回）?

回答人：chenyiwei
非金融非流动资产的减值准备是 “一经计提，不得转回” 的。即使原先导致计提减值准备的原因后续消失，导致可收回金额回升，在相关资产处置之前，对应的已计提的减值准备也不能转回。